臺灣桃園地方法院刑事判決
111年度簡上字第329號
上  訴  人  臺灣桃園地方檢察署檢察官 
被      告  陳語孜（原名陳冠錚）女  (民國00年0月00日生)



上列上訴人即檢察官因偽造文書等案件，不服本院刑事庭於民國
111年4月29日所為111年度桃簡字第869號第一審刑事簡易判決（
聲請簡易判決處刑案號：110年度偵字第18281、43925號），提
起上訴，本院管轄之第二審合議庭判決如下：
    主  文
上訴駁回。
    理      由
一、按被告於第二審經合法傳喚，無正當之理由不到庭者，得不
    待其陳述，逕行判決，刑事訴訟法第371條定有明文。又對
    於簡易判決有不服而上訴者，得準用上開規定，刑事訴訟法
    第455條之1第3項亦有明定。本件被告陳語孜經本院合法傳
    喚後，於本院111年9月23日審判期日無正當理由未到庭，有
    本院送達證書、刑事報到單、審判筆錄及被告請假狀在卷可
    稽，被告雖具狀稱因同事罹患流感請假，導致公司人手不足
    無法請假到庭，惟並未提出任何證明可佐，堪認其無正當之
    理由不到庭，依上開規定，爰不待其陳述，逕為一造辯論判
    決。
二、本件經本院管轄第二審之合議庭審理結果，認原審以被告罪
    證明確，判決被告係犯刑法第216條、第210條之行使偽造私
    文書罪及刑法第339條第1項之詐欺取財罪，被告偽造署押之
    行為，為偽造私文書之部分行為，而偽造私文書之低度行為
    又為行使偽造私文書之高度行為所吸收，均不另論罪。又被
    告以一行為觸犯詐欺取財罪與行使偽造私文書罪，為想像競
    合犯，依刑法第55條前段之規定，從一重之行使偽造私文書
    罪處斷。被告與「陳思涵」間有犯意聯絡，行為分擔，應論
    以共同正犯，而判處有期徒刑3月，如易科罰金，以新臺幣1
    000元折算1日，其認事、用法均無不當，量刑亦認妥適，應
    予維持。而本判決之犯罪事實及證據，除補充告訴人蔡豐年
    、賴思宇於本院審理時所提出之書面及言詞陳述之外，其餘
    均引用附件刑事簡易判決、聲請簡易判決處刑書所記載之事
    實、證據及理由（如附件）。
三、檢察官據告訴人蔡豐年請求上訴意旨略以：被告迄今未賠償
    告訴人所受損害，原審僅判處有期徒刑3月，顯屬過輕等語
    。
四、按法官於有罪判決中，究應如何量處罪刑，為實體法賦予審
    理法官裁量之刑罰權事項，法官行使此項裁量權，自得依據
    個案情節，參諸刑法第57條所定各款犯罪情狀之規定，於該
    法定刑度範圍內，基於合義務性之裁量，量處被告罪刑。量
    刑之裁量權，乃憲法所保障法官獨立審判之核心，法院行使
    此項裁量權，亦非得以任意或自由為之，仍應受一般法律原
    理原則之拘束，即仍須符合法律授權之目的、法律秩序之理
    念、國民法律感情及一般合法有效之慣例等規範，尤其應遵
    守比例原則及平等原則之意旨，否則即可能構成裁量濫用之
    違法。次按量刑輕重，屬為裁判之法院得依職權自由裁量之
    事項，苟其量刑已以行為人之責任為基礎，並斟酌刑法第57
    條各款所列情狀，在法定刑度內，酌量科刑，無顯然失當或
    違反公平、比例及罪刑相當原則者，亦無偏執一端，致明顯
    失出失入情形，自不得指為違法。是以，如非有裁量逾越或
    裁量濫用之明顯違法情事，自不得擅加指摘其違法或不當，
    即使上級法院對下級法院裁量權之審查，亦應同此標準，此
    不僅在保障法官不受任何制度外之不當干涉，更保障法官不
    受制度內的異質干涉，此方符憲法第80條所宣示獨立審判之
    真義。
五、查被告於偵查中業已坦承犯行，並有上述證據在卷可資佐證
    ，足認被告確係犯刑法第216條、第210條之行使偽造私文書
    罪、同法第339條第1項之詐欺取財罪。原審以被告罪證明確
    ，並充分審酌其前未曾有任何前科紀錄，其為使能向告訴人
    蔡豐年借款，在分期付款契約書共同偽造告訴人賴思宇之署
    名交付給告訴人蔡豐年而行使，足生損害於告訴人等，殊非
    可取，被告雖有與告訴人蔡豐年達成調解，惟迄未依調解筆
    錄內容為給付，固應予非難，惟念被告犯後於偵訊時對其犯
    行坦承不諱，非無悔意，兼衡其犯罪動機、目的、手段、被
    害人所受損害等一切情狀，量處有期徒刑3月，並諭知易科
    罰金之折算標準，已詳予斟酌刑法第57條各款所列情形，並
    具體說明量刑之理由，且就被告尚未賠償告訴人蔡豐年一事
    已進行裁量判斷，故本院認原審判決核無逾越法定刑度，或
    有濫用自由裁量權限之違法或不當之情事，準此，上訴人即
    檢察官以上開理由指摘原審量刑不當，並無理由，應予駁回
    。
據上論斷，應依刑事訴訟法第455條之1第1項、第3項、第371條
、第368條、第373條，判決如主文。
本案經檢察官王柏淨聲請以簡易判決處刑及提起上訴，檢察官劉
建良、凌于琇到庭執行職務。
中　　華　　民　　國　　111 　年　　10　　月　　14　　日
           刑事第九庭    審判長法　官　陳品潔
　　　　　　　　　             法  官  蔣彥威
　　　　　　　　　             法  官  謝承益
以上正本證明與原本無異。
不得上訴。
　　　　　　　　　　　　　　　 書記官　葉菽芬
中　　華　　民　　國　　111 　年　　10　　月　　17　　日


附件：第一審判決及聲請簡易判決處刑書
臺灣桃園地方法院刑事簡易判決    
111年度桃簡字第869號
聲  請  人  臺灣桃園地方檢察署檢察官
被      告  陳語孜（原名陳冠錚）女  (民國00年0月00日生)
                    身分證統一編號：Z000000000號
　　　　　　　　　　住○○市○○區○○街00○0號
　　　　　　　　　　居高雄市○鎮區○○路000號9樓
上列被告因偽造文書等案件，經檢察官聲請以簡易判決處刑（11
0年度偵字第18281號、110年度偵字第43925號），本院逕以簡易
判決處刑如下：
    主      文
陳語孜共同犯行使偽造私文書罪，處有期徒刑參月，如易科罰金
，以新臺幣壹仟元折算壹日。
分期付款契約書上偽造之「賴思宇」署名壹枚沒收之。
    事實及理由
一、本件犯罪事實及證據，均引用檢察官聲請簡易判決處刑書之
    記載（如附件）。
二、論罪科刑：
  ㈠核被告陳語孜所為，係犯刑法第216條、第210條之行使偽造
    私文書罪及刑法第339條第1項之詐欺取財罪。被告偽造署押
    之行為，為偽造私文書之部分行為，而偽造私文書之低度行
    為又為行使偽造私文書之高度行為所吸收，均不另論罪。又
    被告以一行為觸犯詐欺取財罪與行使偽造私文書罪，為想像
    競合犯，依刑法第55條前段之規定，從一重之行使偽造私文
    書罪處斷。被告與「陳思涵」間有犯意聯絡，行為分擔，應
    論以共同正犯。
　㈡爰以行為人之責任為基礎，審酌被告前未曾有任何前科紀錄
    ，有臺灣高等法院被告前案紀錄表在卷可稽，素行尚可，其
    為使能向告訴人借款，在分期付款契約書共同偽造他人之署
    名交付給告訴人而行使，足生損害於告訴人等，殊非可取，
    被告雖有與告訴人達成調解，惟迄未依調解筆錄內容為給付
    ，固應予非難，惟念被告犯後於偵訊時對其犯行坦承不諱，
    非無悔意，兼衡其犯罪動機、目的、手段、被害人所受損害
    等一切情狀，量處如主文所示之刑，並諭知易科罰金之折算
    標準，以資懲儆。　
三、沒收部分：
    按偽造之印章、印文或署押，不問屬於犯人與否，沒收之，
    刑法第219 條定有明文。查分期付款契約書上之「賴思宇」
    署名為被告與他人共同偽簽，揆諸前揭說明，應依刑法第21
    9 條之規定，予以宣告沒收。
四、據上論斷，應依刑事訴訟法第449 條第1 項前段、第3 項、
    第450 條第1 項、第454 條第2 項，刑法第28條、第210 條
    、第216 條、第339 條第1 項、第55條、第41條第1項前段
    、第219 條，刑法施行法第1 條之1 第1 項，逕以簡易判決
    處刑如主文。
五、如不服本判決，得於判決書送達之翌日起20日內，以書狀敘
    述理由（須附繕本），向本院合議庭提出上訴。
本案經檢察官王柏淨聲請簡易判決處刑。
中　　華　　民　　國　　111 　年　　4 　　月　　29　　日
                  刑事第十五庭  法  官  林龍輝
以上正本證明與原本無異。
如不服本判決應於收受送達後20日內向本院提出上訴書狀，並應
敘述具體理由；其未敘述上訴理由者，應於上訴期間屆滿後20日
內向本院補提理由書（均須按他造當事人之人數附繕本）「切勿
逕送上級法院」。告訴人或被害人如對於本判決不服者，應具備
理由請求檢察官上訴，其上訴期間之計算係以檢察官收受判決正
本之日期為準。
　　　　　　　　　　　　　　　  書記官　吳怡靜
中　　華　　民　　國　　111 　年　　4 　　月　　29　　日
附錄本判決論罪科刑法條：
中華民國刑法第210條
偽造、變造私文書，足以生損害於公眾或他人者，處5 年以下有
期徒刑。
中華民國刑法第216條
行使第210條至第215條之文書者，依偽造、變造文書或登載不實
事項或使登載不實事項之規定處斷。
中華民國刑法第339條
意圖為自己或第三人不法之所有，以詐術使人將本人或第三人之
物交付者，處5 年以下有期徒刑、拘役或科或併科50萬元以下罰
金。
以前項方法得財產上不法之利益或使第三人得之者，亦同。
前二項之未遂犯罰之。

附件：臺灣桃園地方檢察署檢察官110年度偵字第18281號、110
      年度偵字第43925號聲請簡易判決處刑書。
　　　臺灣桃園地方檢察署檢察官聲請簡易判決處刑書　
                                    110年度偵字第18281號
                                    110年度偵字第43925號
　　被　　　告　陳語孜　（原姓名：陳冠錚）
                        女　25歲（民國00年0月00日生）
　　　　　　　　　　　　住○○市○○區○○街00○0號
                        居高雄市○鎮區○○路000號9樓
　　　　　　　　　　　　國民身分證統一編號：Z000000000號
上列被告因偽造文書等案件，業經偵查終結，認為宜以簡易判決
處刑，茲將犯罪事實及證據並所犯法條分敘如下：
　　　　犯罪事實
一、陳語孜明知前同事賴思宇未同意擔任借款之連帶保證人，竟
    為能向貸款業者蔡豐年借款，而意圖為自己不法之所有，與
    其真實姓名年籍不詳之友人「陳思涵」共同基於偽造文書、
    詐欺取財之犯意聯絡，先由「陳思涵」於不詳時間、地點，
    在分期付款契約書之連帶保證人欄位上偽簽賴思宇之姓名、
    身分證字號、住址及電話，後由陳語孜於民國109年6月2日
    ，在新北市○○區○○○路00號之全家便利超商，將上開偽造之
    分期付款契約書交付給蔡豐年而行使之，使蔡豐年因此陷於
    錯誤，誤認賴思宇同意擔任該筆新臺幣（下同）7萬5,000元
    借款之連帶保證人，而當場借款現金7萬5,000元給陳語孜，
    足生損害於賴思宇、蔡豐年，後因蔡豐年就此提起民事訴訟
    始知上情。
二、案經賴思宇訴由桃園市警察局八德分局報告、蔡豐年訴由新
    北市政府警察局蘆洲分局函送新北地方法院檢察署陳請臺灣
    高等檢察署檢察長令轉本署偵辦。
　　　　證據並所犯法條
一、證據：
（一）被告陳語孜於偵查中所為之供述。
（二）告訴人賴思宇、蔡豐年於警詢時及偵查中所為之指訴。
（三）分期付款契約書影本。
（四）刑案照片。
（五）告訴人蔡豐年之聲請撤回告訴狀、陳報狀。
（六）臺灣新北地方法院三重簡易庭109年度重小字第4092號小
      額民事判決、調解程序筆錄、調解筆錄。
二、核被告所為，係犯刑法第216條、第210條之行使偽造私文書
    罪嫌及刑法第339條第1項之詐欺取財罪嫌。被告偽造署押之
    行為，為偽造私文書之部分行為，而偽造私文書之低度行為
    又為行使偽造私文書之高度行為所吸收，均不另論罪。又被
    告以一行為觸犯詐欺取財罪與行使偽造私文書罪，為想像競
    合犯，請依刑法第55條前段之規定，從一重之行使偽造私文
    書罪處斷。被告與「陳思涵」間有犯意聯絡，行為分擔，請
    論以共同正犯。末就分期付款契約書上偽造之「賴思宇」署
    名，請依刑法第219條規定宣告沒收。
三、依刑事訴訟法第451條第1項聲請逕以簡易判決處刑。
　　此　致
臺灣桃園地方法院
中　　華　　民　　國　 111　　年　　3 　　月　　29　　日
                          檢　察　官   王 柏 淨
本件證明與原本無異　　　　　　　　
中　　華　　民　　國　 111　　年　　4 　　月　　13　　日
                          書  記  官   劉 瑞 霞